【裁判字號】    98,上易,2881
【裁判日期】    981130
【裁判案由】    毒品危害防制條例
【裁判全文】
臺灣高等法院刑事判決              98年度上易字第2881號
上  訴  人
即  被  告  甲○○
上列上訴人因違反毒品危害防制條例案件，不服臺灣板橋地方法
院98年度易字第1536號，中華民國98年 7月22日第一審判決（起
訴案號：臺灣板橋地方法院檢察署98年度毒偵字第3164號），提
起上訴，本院判決如下：
    主  文
上訴駁回。
    理  由
一、不服第一審判決而上訴於第二審法院者，應提出上訴書狀，
    上訴書狀應敘述具體理由，刑事訴訟法第361條第1項、第2
    項定有明文。所謂「應敘述具體理由」，係指應具體敘述原
    判決有何認事、用法或量刑等足以影響判決本旨之違法或不
    當情形，而非空泛之指摘而言。本件原判決認定：被告甲○
    ○前因犯偽造文書罪，經判處罪刑確定，嗣經減刑而易科罰
    金執行完畢。又因數次施用毒品，分別經判處罪刑，並更定
    為應執行有期徒刑玖月確定。復於民國98年4月23日下午17
    時，在臺北縣中和市○○路433號10樓住處，施用甲基安非
    他命一次。嗣於同日21時許，在臺北縣中和市○○路前為警
    查獲，並扣得殘渣袋一只、玻璃球一個及吸食器吸管一支等
    情。因而論被告以施用第二級毒品，累犯罪，處有期徒刑陸
    月，並諭知如易科罰金，以新臺幣壹仟元折算壹日；及為相
    關從刑之宣告。係依憑被告對上揭事實已坦承不諱，其經警
    採取之尿液檢體，經臺灣尖端先進生技醫藥股份有限公司檢
    驗後確呈毒品甲基安非他命陽性反應，有該公司98年4月29
    日濫用藥物檢驗報告附卷可稽。並有安非他命殘渣袋一只、
    玻璃球一個及吸食器吸管一支扣案足資佐證等證據資料，而
    為論斷，並說明審酌被告之素行，多次漠視法令之禁制，恣
    意濫用毒品戕害己身，顯無悔改之意，惟於他人尚無明顯重
    大危害，及犯後坦承犯行，態度尚佳等一切情狀，量處有期
    徒刑陸月，如易科罰金，以新臺幣壹仟元折算壹日之理由。
    經核認事用法及量刑均無不合。
二、被告上訴意旨略稱：因聲請人無力支付罰金，又申請易服勞
    役未果，實感原審量刑太重云云。然並未具體指明本件原判
    決有何認事、用法或量刑等足以影響判決本旨之違法或不當
    情形，自不合於首揭提起第二審上訴，上訴書狀應敘述具體
    理由之規定。其上訴顯屬違背法律上之程式，爰不經言詞辯
    論，駁回其上訴。
據上論斷，應依刑事訴訟法第367條前段、第372條，判決如主文
。
中    華    民    國    98    年    11    月    30    日
              刑事第十二庭審判長法  官  蔡永昌
                                法  官  陳榮和
                                法  官  蔡國在
以上正本證明與原本無異。
不得上訴。
                                書記官  顧哲瑜
中    華    民    國    98    年    12    月    1     日


司法院資訊處製作；財團法人民間司法改革基金會備份。
